【裁判字號】    92,易,217
【裁判日期】    920627
【裁判案由】    詐欺等
【裁判全文】
臺灣宜蘭地方法院刑事判決                          九十二年度易字第二一七號
    公  訴  人  臺灣宜蘭地方法院檢察署檢察官
    被      告  乙○○
右列被告因詐欺等案件，經檢察官提起公訴（九十二年度偵字第一三三五號），本院
判決如左：
    主  文
乙○○連續意圖為自己不法之利益，以無線方式，盜用他人電信設備通信，處有期徒
刑月，如易科罰金，以參佰元折算壹日。緩刑貳年。
    事  實
一、乙○○於民國九十二年三月十一日下午三時許，前往宜蘭縣校舍路二十六巷三十
    六號其友人甲○○住處三樓房間，尋問甲○○可否介紹工作，詎乙○○見甲○○
    所有門號0000000000號之中華電信行動電話股份有限公司（以下簡稱
    ：中華電信）之行動電話ＳＩＭ卡（以下簡稱：該張ＳＩＭ卡）一張，置於該房
    間桌子透明夾層下，竟意圖為自己不法所有，趁甲○○不注意之際，徒手竊取該
    張ＳＩＭ卡，得手後，同日下午六時許離去；嗣復意圖為自己不法之利益，並基
    於概括之犯意，而自同日晚間八時二十四分十五秒起，至九十二年三月二十日凌
    晨三時五十分二十四秒止，在其位於宜蘭縣宜蘭市○○路四十二巷一弄一號住處
    ，將該張ＳＩＭ卡插入其所有之行動電話使用，而先後撥打一般電話一百三十三
    通及○二○四色情電話二百十六通，而以無線方式，盜用甲○○之電信設備通信
    ，因此獲取免付通話費之不法利益新台幣（下同）八萬餘元。迄至九十二年三月
    三十一日，甲○○收受中華電信電信費對帳單後報警而查悉上情
二、案經宜蘭縣警察局宜蘭分局報告台灣宜蘭地方法院檢察署檢察官偵查起訴。
    理  由
一、訊據被告對於右揭時、地，連續盜用被害人甲○○該張ＳＩＭ卡撥打電話之事實
    固供承不諱，惟矢口否認有竊盜犯行，辯稱：該張ＳＩＭ卡係伊在被害人甲○○
    住處前停放之機車旁拾獲，並非伊竊取云云。惟查，(1)右揭事實業據被害人甲○
    ○指述綦詳；(2)被告自承當日下午確有在被害人前揭房間內聊天，是被害人指稱
    該張ＳＩＭ卡係被告竊取乙節，並非全然無據；(3)行動電話ＳＩＭ卡一般均置入
    手機內使用，通常情形下，並無與手機分離單獨攜帶進而遺失之可能；(4)被害人
    與被告素無嫌隙，且當日被害人原欲介紹被告工作，此據被告自承在卷，是倘該
    張ＳＩＭ卡果係被害人不慎遺失，被害人應不會刻意隱瞞設詞攀誣被告之理。綜
    上，被告上開辯解，並無可採。此外，復有中華電信九十二年三月份電信費收據
    一份、行動電話通話明細三張、通話明細清單三張存卷可參，被告之犯行堪以認
    定。
二、核被告所為，係犯刑法第三百二十條第一項之竊盜罪及電信法第五十六條第一項
    之盜用他人電信設備通信罪。其先後多次以無線方式，盜用他人電信設備通信之
    行為，均時間緊接，犯罪構成要件相同，顯係出於概括之犯意反覆為之，為連續
    犯，依法應以一罪論，並加重其刑。其所犯上開二罪間，有方法結果之牽連關係
    ，為牽連犯，應從較重之以盜用他人電信設備通信罪處斷。又被告所犯電信法第
    五十六條第一項之罪，起訴意旨認此部分係觸犯刑法第三百四十九條第二項之罪
    ，嗣於本院審理時蒞庭檢察官變更起訴法條為觸犯電信法第五十六條第一項之罪
    ，併予敘明。爰審酌被告犯罪之動機、目的、手段，及其品性、生活狀況、智識
    程度、犯罪所生之損害，及犯罪後態度等一切情狀，量處如主文所示之刑，並諭
    知易科罰金之折算標準。末查，被告前未曾受有期徒刑以上刑之宣告，有臺灣高
    等法院被告全國前案紀錄表及臺灣高等法院檢察署刑案紀錄簡覆表各一份附卷可
    憑，此次因一時失慮致觸刑章，信其經此偵審程序及科刑判決後，當知所警惕，
    而無再犯之虞，本院因認所宣告之刑，以暫不執行為適當，爰併予宣告緩刑二年
    ，以勵自新。
據上論斷，應依刑事訴訟法第二百九十九條第一項前段，電信法第五十六條第一項，
刑法第十一條前段、第五十六條、第三百二十條第一項、第五十五條、第四十一條第
一項前段、第七十四條第一款，罰金罰鍰提高標準條例第一條前段、第二條，判決如
主文。
本案經檢察官賴慶祥到庭執行職務
中      華      民      國      九十二      年    六    月    二十七    日
                                臺灣宜蘭地方法院刑事第二庭
                                    法  官  林  楨  森
右正本證明與原本無異。
如不服本判決，應於判決送達後十日內向本院提出上訴狀( 應附繕本 )。
                                    書記官  廖  文  章
中      華      民      國      九十二      年    六    月    三十      日
附錄法條：
電信法第五十六條
意圖為自己或第三人不法之利益，以有線、無線或其他電磁方式，盜接或盜用他人電
信設備通信者，處五年以下有期徒刑，得併科新台幣一百五十萬元以下罰金。


司法院資訊處製作；財團法人民間司法改革基金會備份。
